---
title: "KNN02"
output: html_document
---

```{r}
rm(list=ls())
# install.packages()
library(kknn)

dat <- read.csv("C:/Users/Lucy Kim/Documents/dataitgirls/datahee/wisc_bc_data.csv",header = TRUE, row.names = 1)
RandomIndex <- sample(x=1:nrow(dat), size = round(0.7*nrow(dat)),replace =FALSE)
train.dat <- dat[RandomIndex,]
test.dat <- dat[-RandomIndex,]

kknn_fit<-kknn(diagnosis ~ ., 
     train = train.dat,
     test = test.dat,
     distance = 2,
     kernel = "triangular")
kknn_fit
```
kernel은 유사도 분포고
distance =2 를 넣으면 유클리디안 거리로 계산이 됨  
: 민코스키 거리에서 2를 넣으면 유/ 1을 넣으면 맨하탄거리로 계산됨


test데이터 까지 넣었으니까 예측값까지 출력하겠지?
```{r}
kknn_pred <- fitted(kknn_fit)
library(gmodels)
CrossTable(x = test.dat$diagnosis,
           y = kknn_pred,
           prop.r = FALSE,
           prop.c = FALSE,
           prop.t = FALSE,
           prop.chisq = FALSE)
```
```{r}
LOOCV_kknn <- train.kknn(diagnosis ~., train.dat,kmax = 29, distance = 2, kernel = "triangular")
LOOCV_kknn
```
저절로 crossvalidation 함
leave-one-out : 하나만 빼고 나머지는 train data로 데이터의 개수만큼 반복함


```{r}
kknn_fit2<-kknn(diagnosis ~ ., 
     train = train.dat,
     test = test.dat,
     k=11,
     distance = 2,
     kernel = "triangular")

kknn_pred2 <- fitted(kknn_fit2)

CrossTable(x = test.dat$diagnosis,
           y = kknn_pred2,
           prop.r = FALSE,
           prop.c = FALSE,
           prop.t = FALSE,
           prop.chisq = FALSE)

```


# ?kknn
*Kernel to use. Possible choices are "rectangular" (which is standard unweighted knn), "triangular", "epanechnikov" (or beta(2,2)), "biweight" (or beta(3,3)), "triweight" (or beta(4,4)), "cos", "inv", "gaussian", "rank" and "optimal".


kknn 가중치를 고려하지 않는 방법 : uniform 이랑 똑같다는데 얜 어디서 나온거야.....? = pdf 참고
```{r}
LOOCV_kknn2 <- train.kknn(diagnosis ~., train.dat,kmax = 29, distance = 2, kernel = "rectangular")
LOOCV_kknn2
```

```{r}
kknn_fit3 <- kknn(diagnosis ~ ., 
     train = train.dat,
     test = test.dat,
     k=7,
     distance = 2,
     kernel = "rectangular")

kknn_pred3 <- fitted(kknn_fit3)

CrossTable(x = test.dat$diagnosis,
           y = kknn_pred3,
           prop.r = FALSE,
           prop.c = FALSE,
           prop.t = FALSE,
           prop.chisq = FALSE)

```






