---
title: "decisionReview"
output: html_document
---

```{r}
getwd()
setwd("C:/Users/Lucy Kim/Documents/dataitgirls/ml02")
```

신용데이터를통한자동화된신용점수모델을만들어, 
즉시승인하는전화나 웹상의신용애플리케이션에사용하려한다.
credit.csv 데이터는독일의신용데이터로, 
대출지원자와대출의특성을나타내는 변수들을포함하고있다.
종속변수(Y) : default –대출자가협의한반납기간안에반납했는지의여부

```{r cars}
dat <- read.csv("C:/Users/Lucy Kim/Documents/dataitgirls/datahee/credit_dataset_final.csv", header = TRUE)
head(dat)

categorical_vars <- c("credit.rating", "account.balance", "previous.credit.payment.status",
                      "credit.purpose", "savings", "employment.duration", 
                      "installment.rate", "marital.status", "guarantor", 
                      "residence.duration", "current.assets", "other.credits", 
                      "apartment.type", "bank.credits", "occupation", 
                      "dependents", "telephone", "foreign.worker")
```

##팩터로 변경해야될 애들 뽑아서 vars에 넣고 그걸 아래 for문을 통해 팩터형으로 변경!!
dat[["credit.rating"]]  == dat[,"credit.rating"]
```{r}
for (var in categorical_vars){
  dat[[var]] <- as.factor(dat[[var]])
}
```

```{r}
RandomIndex <- sample(x=1: nrow(dat), size=nrow(dat), replace = TRUE)
train.dat <- dat[RandomIndex,]
test.dat <- dat[-RandomIndex,]
```

#Rpart
```{r}
library(rpart)
rpart_fit <- rpart(credit.rating~., data = train.dat)
plot(rpart_fit)
text(rpart_fit, pretty=1)
```

##사전가지치기
최소 50개가 들어가야됨
```{r}
rpart_fit2 <- rpart(credit.rating~., data = train.dat,
                    control = rpart.control(minsplit = 50))
plot(rpart_fit2)
text(rpart_fit2)
```

# CP 값이 높을수록 모델을 간단하게 만들어 줌
```{r}
rpart_fit3 <- rpart(credit.rating~., data = train.dat,
                    control = rpart.control(cp=0.05))
plot(rpart_fit3)
text(rpart_fit3)
```

```{r}
# install.packages("caret")
library(caret)
# install.packages("e1071")
library(e1071)
```
함수로 crossvalidation을 알아서 해줌
```{r}
?trainControl
```

```{r}
CVtrain <- train(credit.rating~.,
                 data=train.dat,
                 method="rpart",
                 trControl=trainControl(method = "cv",
                                        number = 10))
                                        # repeats = 2

```
cv 많이 할수록 안정적인 모델이 나옴 : repeaets으로 설정함

###variable selectioin
어떤 변수를 선택할건지가 목표!!
변수의 중요도 정도가 나옴 : varimp
```{r}
importance <- varImp(CVtrain)
plot(importance)

# sort(importance$importance)
# row.names(importance$)
impVar <- c("account.balance","apartment.type",
            "previous.credit.payment.status",
            "credit.duration.months",
            "credit.amount")

##new fitting
form <- as.formula(paste0("credit.rating~",paste0(impVar, collapse="+")))
form
```

```{r}
rpart_fit4 <- rpart(form, data=train.dat,control = rpart.control(minsplit = 50))
plot(rpart_fit4)
text(rpart_fit4)
```

```{r}
# install.packages("rattle")
library(rattle)
```

```{r}
fancyRpartPlot(rpart_fit4, cex=0.8)
```



